# 集团内股份支付的会计处理

提问人：搬运工 时间：2020-09-30 00:14:33
A拟IPO公司于 2020 年对A公司所在集团内的员工进行股权激励，涉及A、B、C、D、E四家公司的员工，假设授予每家公司员工股份公允价值均为 100 万元。B公司持有E公司100%股权，E公司持有A公司80%股份，B公司持有C公司100%股权，A公司持有D公司100%股权，请问各位大神，根据准则解释 4 号以下各公司的账务处理是否正确：
A：为以权益结算的股份支付借：管理费用 100 贷：资本公积 100B: 为以权益结算的股份支付借：管理费用 100 贷：资本公积 100C：为以权益结算的股份支付借：管理费用 100 贷：资本公积 100D：为以权益结算的股份支付借：管理费用 100 贷：资本公积 100 同时应在A公司层面确认长投：借：长期股权投资 100 贷：资本公积 100E：为以权益结算的股份支付借：管理费用 100 贷：资本公积 100 同时应冲减对A公司的长投，子公司A替母公司E承担了费用，视为对母公司的分配：借：长期股权投资 -100 贷：资本公积 -100

回答人：chenyiwei
要明确股权激励的具体方式是存量股份转让还是由A向激励对象发行增量股份？如果是存量股份转让，可能涉及转让一方案现金结算股份支付处理。因此并不必然是各方都作为权益结算股份支付。